【裁判字號】    92,訴,6
【裁判日期】    920430
【裁判案由】    毒品危害防制條例
【裁判全文】
臺灣彰化地方法院刑事判決                              九十二年度訴字第六號
    公  訴  人  臺灣彰化地方法院檢察署檢察官
    被      告  甲○○
右列被告因違反毒品危害防制條例案件，經檢察官提起公訴（九十一年度毒偵字第二
三三三號）及移
    主  文
甲○○連續施用第一級毒品，處有期徒刑拾月；扣案之第一級毒品海洛因貳包（淨重
合計零點零參公克、包裝重合計零點伍玖公克），沒收銷燬。又連續施用第二級毒品
，處有期徒刑柒月。應執行有期徒刑壹年肆月；扣案之第一級毒品海洛因貳包（淨重
合計零點零參公克、包裝重合計零點伍玖公克），沒收銷燬。
    事  實
一、甲○○前因施用毒品案件，經強制戒治期滿，由臺灣彰化地方法院檢察署檢察官
    於民國九十年九月十九日以九十年度戒毒偵字第一三五四、一三五五號為不起訴
    處分確定。詎其仍不知悔改，復各自基於施用海洛因及甲基安非他命之概括犯意
    ，自九十一年八月初起至九十二年一月十五日止，在彰化縣大村鄉美港村美港橫
    巷十三號住處，以將海洛因摻入香煙點燃吸食之方式，及將甲基安非他命置放於
    玻璃管內加熱吸食其煙之方式，分別連續施用第一級毒品海洛因及第二級毒品甲
    基安非他命各多次。嗣為警先於九十一年九月十六日十四時四十分許，在彰化縣
    員林鎮○○路○段七十七號前查獲，並扣得其所有供施用之海洛因一包（淨重零
    點零一公克、包裝重零點二四公克），復於九十二年一月十五日十七時許，在彰
    化縣員林鎮○○路與育英路口處為警查獲，並另扣得其所有供施用之海洛因一包
    （淨重零點零二公克、包裝重零點三五公克）。
二、案經彰化縣警察局移送及所轄員林分局報告臺灣彰化地方法院檢察署檢察官偵查
    起訴暨移送併案辦理。
    理  由
一、右開事實，業據被告甲○○於本院審理時坦承不諱，並有第一級毒品海洛因二包
    扣案可資佐證，且被告於九十一年九月十六日、九十二年一月十五日先後為警查
    獲時，經警分別採其尿液送檢驗結果，確均呈嗎啡及甲基安非他命陽性反應，有
    檢驗尿液代號與真實姓名對照認證單、彰化縣衛生局煙毒尿液檢驗成績書各二份
    附卷可憑。又上開扣案之海洛因粉末二包，經送鑑定結果，確含有第一級第六項
    毒品海洛因成分（其中一包淨重零點零一公克、包裝重零點二四公克，另一包淨
    重零點零二公克、包裝重零點三五公克），亦有法務部調查局鑑定通知書二紙在
    卷為據。再被告前因施用毒品案件，經強制戒治期滿，由臺灣彰化地方法院檢察
    署檢察官於九十年九月十九日以九十年度戒毒偵字第一三五四、一三五五號為不
    起訴處分確定，有臺灣彰化地方法院檢察署刑案資料查註紀錄表、臺灣高等法院
    被告全國前案紀錄表及上開不起訴處分書附卷可憑。綜上所述，本件事證明確，
    被告右揭犯行，洵堪認定，應予依法論科。
二、核被告所為，係犯毒品危害防制條例第十條第一項之施用第一級毒品罪及同條例
    第十條第二項之施用第二級毒品罪。公訴人雖僅就被告於九十一年九月十日或前
    三日內之某時起至同年月十六日或其前三日內某時止，連續施用第一級毒品海洛
    因二次，及另於九十一年九月十六日或其前四日內某時，施用第二級毒品甲基安
    非他命一次之犯行提起公訴，未論及被告其餘多次施用第一、二級毒品之犯行，
    然檢察官就犯罪事實一部起訴者，其效力及於全部，本件上開其餘多次施用第一
    、二級毒品犯行與公訴人起訴書所載經論罪部分之施用第一、二級毒品犯罪事實
    各自具有連續犯之裁判上一罪關係，應均為起訴效力所及，本院自應併予審究。
    被告供施用而分別持有第一、二級毒品之低度行為，應為施用第一、二級毒品之
    高度行為所吸收，不另論罪。被告先後多次施用第一、二級毒品犯行，各自時間
    緊接，所犯構成要件相同，顯係基於概括之犯意反覆為之，為連續犯，應依刑法
    第五十六條之規定，以一罪論，並分別加重其刑。又被告前揭施用第一級毒品與
    施用第二級毒品犯行，犯意各別，行為互殊，犯罪構成要件不同，應予分論併罰
    。爰審酌被告犯罪之動機、目的、施用毒品係自戕身心，且前業因施用毒品，經
    送強制戒治期滿後，猶不知悔改，竟又再度施用第一、二級毒品，顯乏禁絕毒害
    之決心，惟其犯後坦承犯行、態度尚稱良好等一切情狀，分別量處如主文所示之
    刑，並定其應執行之刑，以示懲儆。
三、扣案之第一級毒品海洛因二包（淨重分別為零點零一公克、零點零二公克），係
    查獲之毒品，應依毒品危害防制條例第十八條第一項前段之規定，沒收銷燬之。
據上論斷，應依刑事訴訟法第二百九十九條第一項前段，毒品危害防制條例第十條第
一項、第二項、第十八條第一項前段，刑法第十一條前段、第五十六條、第五十一條
第五款，判決如主文。
本案經檢察官黃淑媛到庭執行職務。
中      華      民      國    九十二    年      四      月     三十     日
                                臺灣彰化地方法院刑事第三庭
                                    法      官  李  進  清
右正本證明與原本無異。
如不服本判決，應於判決送達後十日內向本院提出上訴狀( 須附繕本 )。
                                    法院書記官  張  木  松
中      華      民      國    九十二    年      四      月     三十     日
毒品危害防制條例第十條：
施用第一級毒品者，處六月以上五年以下有期徒刑。
施用第二級毒品者，處三年以下有期徒刑。
毒品危害防制條例第十八條：
查獲之毒品及專供製造或施用毒品之器具，不問屬於犯人與否，均沒收銷燬之。但合
於醫藥或研究之用者，得不予銷燬。
前項合於醫藥或研究用毒品或器具之管理辦法，由法務部會同行政院衛生署定之。


司法院資訊處製作；財團法人民間司法改革基金會備份。
